【裁判字號】    92,交訴,77
【裁判日期】    920630
【裁判案由】    公共危險
【裁判全文】
臺灣高雄地方法院刑事判決                          九十二年度交訴字第七七號
    公  訴  人  臺灣高雄地方法院檢察署檢察官
    被      告  乙○○
右列被告因公共危險案件，經檢察官提起公訴（九十二年度偵字第六二六四號），本
院判決如左：
    主  文
乙○○無罪。
    理  由
一、公訴意旨係以：被告乙○○於民國九十二年二月二十四日下午七時五十分許，駕
    駛車牌號碼ＺＦ－一一一九號自用小客車，沿高雄市○鎮區○○路由北往南方向
    行駛，於行經該路段一百十號前，因逆向行駛衝撞對向車道由被害人甲○○○所
    騎乘車牌號碼ＺＨＧ－八○三號輕型機車，致被害人甲○○○因此受有頸部及腰
    部扭挫傷之傷害。被告乙○○明知車禍肇事後應留置現場處理，並即時救護受傷
    者送醫，竟為逃避刑責，棄置甲○○○與肇事車輛於現場不顧，自行逃逸返家。
    嗣經警方循線通知被告乙○○到案說明，始知上情。因認被告乙○○涉有刑法第
    一百八十五條之四駕駛動力交通工具肇事，致人受傷而逃逸罪嫌等語。
二、按犯罪事實應依證據認定之，無證據不得推定其犯罪事實；又不能證明被告犯罪
    ，應諭知無罪之判決，刑事訴訟法第一百五十四條及第三百零一條第一項分別定
    有明文。次按刑法第一百八十五條之四駕駛動力交通工具肇事，致人死傷而逃逸
    罪，行為人除須具備駕駛動力交通工具肇事之要件外，尚須具備致人死傷之事實
    ，始足構成該罪，此觀之該條規定自明。
三、公訴人認被告涉有右揭犯行，係以被害人甲○○○之指訴及甲○○○提出阮綜合
    醫院出具之診斷證明書一份與道路交通事故現場圖一紙、現場相片四幀為其所憑
    之論據。訊據被告固不否認上述駕車肇事之情事，惟堅決否認右揭犯行，辯稱：
    車禍發生時，伊有下車問被害人之傷勢如何，被害人跟伊說沒有關係，伊急著找
    修車廠修理車輛，且伊之駕駛執照因遭吊扣，伊恐遭處理員警開罰單，始離開現
    場，並非故意逃逸等語。經查：
    （一）被告於九十二年二月二十四日下午七時五十分許，駕駛車牌號碼ＺＦ－一
          一一九號號自用小客車，沿高雄市○鎮區○○路由北往南方向行駛，於行
          經該路段一百十號前，因車胎爆胎而逆向行駛與對向車道由被害人所騎乘
          車牌號碼ＺＨＧ－八○三號輕型機車發生擦撞之事實，業據被告供承在卷
          （本院卷第一五頁），且經被害人及證人即處理員警周鴻昌到庭陳述屬實
          （本院卷第二七至二九頁），並有道路交通事故現場圖一紙及現場照片四
          幀在卷可稽（詳警卷第六、八、九頁），堪信真實。又被告於肇事後，曾
          下車詢問被害人之傷勢，被害人回稱沒有關係等情，亦據被害人陳述綦詳
          （本院卷第二九頁），然於員警到達時，被害人係呈坐在地面之狀，而被
          告已不知去向，亦經證人即處理員警周鴻昌證述在卷（本院卷第二七頁）
          ，且由現場照片觀之（見警卷第八頁），被告駕駛車輛之車頭燈尚未熄滅
          ，顯見被告急於離開肇事現場；如被告所稱伊離開現場係為找修車廠修理
          車輛屬實者，則為何肇事當晚未積極尋找修理車輛之人員，而將車輛放置
          於肇事地點，此部分亦據被告供述在卷（詳本院卷第一五頁），是被告辯
          稱急欲找修理廠修理車輛，始離開現場云云，自不可採。故被告於肇事後
          逃逸之事實，已甚明確。
    （二）被告雖有肇事逃逸之事實，詳如前述，惟被告駕車肇事是否有致被害人受
          傷一節，尚待查明。被害人就此雖於警訊時陳述：伊右小腿受傷、上半身
          筋骨酸痛等語（見警卷第四頁背面），並提出阮綜合醫院出具之診斷證明
          書一份為憑，其上載明：頸部及腰部扭挫傷等語（詳警卷第一○頁），惟
          被害人於本院審理時到庭陳稱：伊在警局並未說右小腿受傷，可能是製作
          筆錄的員警講國語，而伊聽不懂國語，伊當時僅腰不舒服而已，並未達受
          傷之程度等語（詳本院卷第三○頁）；至於阮綜合醫院出具之診斷證明書
          上所載之傷勢，被害人亦陳述：與本件車禍並無關係，是伊自己原來就有
          之頸部及腰部之毛病等語（詳本院卷第三○頁）。故由上述被害人之陳述
          得知，被告雖有駕車肇事逃逸之事實，惟其駕車肇事並未導致被害人受傷
          ，自難論以刑法第一百八十五條之四之罪責。
四、綜上所述，被告駕駛動力交通工具肇事後逃逸，其行為固不足取，然其行為並未
    導致被害人受傷，自難以刑法第一百八十五條之四之罪相繩，此外復查無其他積
    極證據足認被告有公訴人所指之犯行，揆諸首揭法條意旨，自應為被告無罪之諭
    知。
據上論斷，應依刑事訴訟法第三百零一條第一項，判決如主文。
本案經檢察官葉芳秀到庭執行職務。
中    華    民    國    九十二    年      六      月        三十      日
                                  臺灣高雄地方法院交通法庭
                                      法  官    吳為平
右正本證明與原本無異。
如不服本判決，應於判決送達後十日內，向本院提出上訴狀。
                                      書記官    曾秀鳳
中    華    民    國    九十二    年      七      月          一      日


司法院資訊處製作；財團法人民間司法改革基金會備份。
